臺灣高等法院臺南分院刑事判決　　　　　　九十一年度上易字第一一九五號　 Ｃ
　　　上　訴　人　臺灣雲林地方法院檢察署檢察官
　　　被　　　告　丁　○　○
右上訴人因被告竊盜案件，不服臺灣雲林地方法院九十一年度簡上字第一三號中華民
國九十一年八月三十日第一審判決（起訴案號：臺灣雲林地方法院檢察署九十年度偵
字第四七０七號、九十一年度偵第字第九八０號、第六０四號）及移送併辦（九十一
年度偵字第二四四二號），提起上訴，本院判決如左：
      主      文
上訴駁回。
      事      實
一、丁○○於民國（下同）八十一年間，因違反肅清煙毒條例案件，經本院判處有期
    徒刑四年六月確定，，至八十六年十一月十日縮刑期滿執行完畢，猶不知悔改，
    復基於意圖為自己不法所有之概括犯意，連續為左列竊盜行為：
    （一）於九十年十月二十五日上午八時許，騎乘腳踏車行經雲林縣水林鄉○○村
          ○○路十九號丙○○住處時，見丙○○外出，住處大門未關，進入該住處
          之神明廳內（侵入住宅部分，未據告訴），竊取懸掛於神像上之金牌二十
          四面（價值約新台幣二萬元），得手後，未及離去現場時，即為返家之呂
          玉妹發現，並高聲呼叫抓小偷，丁○○見狀，隨即倉皇逃逸，適有鄰居林
          勝郎聽聞聲響外出查看，並與丙○○共同追捕丁○○，於同日上午八時二
          十五分許，經二人在雲林縣水林鄉松中村天后宮後側當場逮獲丁○○，並
          自其身上起出金牌二十四面。
    （二）於九十一年一月八日中午十二時許，承前之概括犯意，攜帶客觀上可供兇
          器使用之鉗子，在雲林縣水林鄉○○村○○段四七○地號土地，竊取王柏
          村所有裝設於農田中之抽水馬達電纜線（粗線）約三公尺，得手後據為己
          有。
    （三）於九十一年一月八日中午十二時十五分許，承前之概括犯意，攜帶客觀上
          可供兇器使用之鉗子，在雲林縣水林鄉瓊埔村瓊埔重劃區東側約一百五十
          公尺處，竊取戊○○所有裝設在農田中之抽水馬達電纜線（細線）約十公
          尺，得手後據為己有。
    （四）於九十一年二月五日下午四時許，復承前之概括犯意，與王諒共同基於竊
          盜之犯意聯絡，由王諒攜帶其所有客觀上足對人之生命、身體安全構成威
          脅可供凶器使用之老虎鉗、油壓剪、螺絲起子各一支，至乙○○所管理位
          於雲林縣口湖鄉○○路一八七號之無人居住之建築物內（侵入他人建築物
          部分未據告訴），竊取角鐵、鋁門及青銅製樓梯把手，得手後欲離去現場
          時，為乙○○當場查獲。
二、案經雲林縣警察局北港分局報請臺灣雲林地方法院檢察署檢察官偵查起訴及移送
    併案審理。
      理      由
一、訊據被告丁○○對上開事實，已於警訊、偵查、原審及本院審理時坦承不諱，核
    與被害人丙○○、甲○○、戊○○、乙○○等之指述情節相等，並經同案被告王
    諒供認屬實，復有贓物認領保管收據一紙、照片四幀及扣案之老虎鉗、油壓剪、
    螺絲起子各一支在卷足稽，事證明確，被告犯行堪以認定。
二、按刑法第三百二十一條第一項第三款之攜帶凶器竊盜罪，祇須行竊時攜帶客觀上
    具有危險性之凶器為已足，並不以攜帶之初有行兇之意圖為必要，且不論該凶器
    係行為人於未行竊前即攜帶持有或在竊盜現場臨時持以行竊，均應以攜帶凶器竊
    盜論罪，最高法院六十二年台上字第二四八九號判例及七十四年三月十九日刑事
    庭會議決議要旨可資參照。查本件之鉗子、老虎鉗、油壓剪、螺絲起子，均係金
    屬製品，質地堅硬，客觀上足對人之生命、身體安全構成威脅，可供凶器使用。
    是核被告上開事實（一）所為，係犯刑法第三百二十條第一項之普通竊盜罪。事
    實（二）（三）（四）所為，係犯同法第三百二十一條第一項第三款之攜帶凶器
    竊盜罪。被告右揭事實（四）之竊盜行為，與王諒二人間有犯意之聯絡及行為之
    分擔，為共同正犯。被告四次竊盜犯行，時間緊接、觸犯構成要件相同之罪名，
    為連續犯，應依刑法第五十六條之規定，從一重之攜帶凶器竊盜罪處斷，並依法
    加重其刑。又公訴人雖未就被告事實（二）（三）（四）部分事實提起公訴，惟
    該部分犯行與公訴人起訴之事實（一）部分有連續犯之裁判上一罪關係，已如前
    述，為起訴效力所及，本院自得併予審理，附此敘明。查被告前於八十一年間，
    因違反肅清煙毒條例案件，經臺灣高等法院台南分院判處有期徒刑四年六月確定
    ，於八十六年十一月十日縮刑期滿執行完畢，此有臺灣雲林地方法院被告院內索
    引卡紀錄表、臺灣高等法院被告全國前案紀錄表各一紙附卷可稽，其於前案有期
    徒刑執行完畢後五年以內再犯本件之罪，為累犯，應遞加重其刑。扣案之事實欄
    （四）之老虎鉗、油壓剪、螺絲起子各一支，為同案被告王諒所有，亦為被告與
    王諒犯本件竊盜罪所用之物，均依刑法第三十八條第一項第二款規定宣告沒收。
    至事實欄（二）（三）行竊所用之工具鉗子一支，雖係被告所有，惟未扣案，為
    免執行沒收困難故不另為沒收之諭知，
三、原審審理結果，認被告罪證明確，適用刑法第二十八條、第五十六條、第三百二
    十一條第一項第三款、第四十七條、第三十八條第一項第二款並審酌被告不思正
    途獲取報酬，反圖不勞而獲，多次竊取他人財物，其犯罪之動機、目的、手段、
    犯罪所生危害，及其犯後於本院審理時均坦承犯行，態度良好等一切情狀，量處
    有期徒刑壹年貳月，認事用法，均無不合，量刑亦甚妥適，檢察官上訴意旨，認
    被告於九十一年二月十二日又犯竊盜罪，原審不及審理，據此指摘原判決不當，
    為無理由（理由詳如後述），應予駁回。事實欄（四）之老虎鉗、油壓剪、螺絲
    起子各一支，為同案被告王諒所有，亦為被告與王諒犯本件竊盜罪所用之物，均
    依法宣告沒收。
四、移送併辦意旨又以：被告丁○○與李金輝共同意圖為自己不法所有，於九十一年
    二月十二日，在雲林縣水林鄉尖山村頂尖山五十五之十二號宅前，共同竊取己○○所有車牌號碼QKY-０五八號輕型機車一部，得手後，由李金輝騎用，迄九十一
    年六月七日經警查獲，因認其共犯刑法第三百二十條第一項之竊盜罪嫌云云。訊
    據被告丁○○堅決否認有上開犯行，辯稱：伊未與李金輝共同行竊該機車等語。
    查檢察官認被告有上開犯行，無非單憑李金輝於警訊時供稱：「是丁○○用他的
    機車載我前往竊取的，未使用工具，當時該車鑰匙有插在車上，他載我前往時見
    該車有鑰匙，我就下車竊取，他見我發動車子後，才騎走」等語為惟一之依據。
    惟被告丁○○自警訊、偵查及本院審理中，均否認有上開犯行，且李金輝於偵查
    中又稱：「今日早上我叫丁○○由我家載我到萬興村去找吳弄（譯音）借錢，於
    途中因與丁○○有爭執，在半路下車，我進退不是，在路旁見到一車子，一時貪
    圖方便就將它騎走：：」、「：：我跳車，他去那裡，我不知道」，與警訊所供
    又相矛盾，殊難單憑其有重大瑕疵之指訴，令被告負擔刑責，且證人蘇義雄於警
    訊時證稱：丁○○於九十一年六月七日上午八時許，一個人騎機車到伊家，約十
    時許離去，核與李金輝在偵查中所供情節相符，參以該機車係由李金輝使用三個
    多月，始被警查獲，及被告丁○○所有行竊犯行均坦白承認各情觀之，所辯並無
    與李金輝共同行竊一節，尚堪採信，其他又查無確切證據，足以證明被告有上開
    行竊之犯行，因檢察官認此部分，與判罪部分，有連續關係，屬裁判上一罪，故
    不另為無罪之諭知，並予敘明。
據上論斷，應依刑事訴訟法第第三百六十八條，判決如主文。
本案經檢察官許仲瑩到庭執行職務。
中    華    民    國      九十一      年      十一      月    二十一    日
                                  臺灣高等法院臺南分院刑事第六庭
                                      審判長法官  楊    明    章
                                            法官  高    明    發
                                            法官  戴    勝    利
右正本證明與原本無異。
不得上訴。
                                      法院書記官  吳    銘    添
中    華    民    國      九十一      年      十一      月    二十五    日
附錄法條：
刑法第三百二十一條：犯竊盜罪而有左列情形之一者，處六月以上五年以下有期徒刑
                    ：
                    三、攜帶兇器而犯之者。
